【裁判字號】    96,交聲,1591
【裁判日期】    970130
【裁判案由】    聲明異議
【裁判全文】
臺灣高雄地方法院交通事件裁定       96年度交聲字第1591號
原處分機關  高雄市政府交通局
異  議  人  甲○○
上列受處分人因違反道路交通管理處罰條例案件，對於高雄市政
府交通局民國96年11月29日所為之高市交裁字第裁32-ZEBO29828
號裁決書（原舉發通知單：內政部警政署國道公路警察局96年10
月15日公警局交字第ZEBO29828 號）聲明異議，本院裁定如下：
    主  文
異議駁回。
    理  由
一、本件異議意旨略以：民國96年9 月23日異議人即受處分人甲
    ○○駕駛9W-6980 自小客車行經國道一號北上363.2 公里，
    即國道一號銜接國道十號交流道處，伊有打方向燈準備變換
    至內線車道，然當時因北上車輛較多，致伊無適當之安全車
    距變換車道，始於雙白線上變換車道而遭照相舉發，然其係
    基於道路交通安全致未於白虛線區○○○道，如伊於白虛線
    區○○○○道，將造成嚴重車禍，故希望能審酌個案情況而
    撤銷原處分，爰依法聲明異議。
二、按「汽車行駛於高速公路、快速公路或設站管制之道路，不
    遵使用限制、禁止、行車管制及管理事項之管制規則而有下
    列行為者，處汽車駕駛人新臺幣（下同）3 千元以上6 千元
    以下罰鍰：四、未依規定變換車道。」「汽車駕駛人違反第
    33條第1 項情形者，除依原條款處罰鍰外，並記違規點數1
    點。」，道路交通管理處罰條例第33條第1 項第4 款、第63
    條第1 項第3 款分別定有明文。另按「雙邊禁止變換車道線
    ，為雙白實線」，道路交通標誌標線號誌設置規則第167 條
    第2 項亦有明文。
三、經查，本件異議人於96年9 月23日14時24分許，駕駛車牌號
    碼9W－6980號自用小客車，行經國道1 號高速公路北上363.
    2 公里處，於雙邊禁止變換車道線之雙白實線區○○○道之
    事實，業據異議人坦認在卷，參以卷附之舉發照片第1 張顯
    示異議人所駕駛之車輛跨越於高速公路主線車道及交流道出
    口之雙白實線上，第2 張及第3 張照片則顯示異議人所駕駛
    之車輛，已跨越雙白實線，行駛於高速公路主線車道上等情
    ，足徵異議人確有駕駛前開車輛由交流道變換車道至主線車
    道，而於雙白實線變換車道之事實，堪已認定。
四、再國道1 號由南往北方向接近國道10號出口處，已於國道10
    號出口前1 、2 公里、減速車道至出口鼻端之適當處所設置
    ，駕駛人欲往國道10號，即應先變換車道至外側車道行駛，
    並依序排隊駛離高速公路主線，不應行駛主線道至交流道出
    口，始變換車道而插入達貫車陣等情，有內政部警政署國道
    公路警察局第五警察隊96年11月20日公警五交字第09605715
    20號函1 份在卷可參；又於高速公路出口劃設雙白實線，目
    的即為避免駕駛車輛至交流道出口後，任意變換車道至主線
    車道，以維持交通秩序。異議人駕駛車輛於高速公路，遇有
    交流道之預告標誌，即應選擇是否繼續行使於高速公路或駛
    離高速公路而往交流道方向行駛，況高速公路沿線就次一交
    流道之地點、距離均有大型標誌，藉此告知並提醒駕駛人應
    駕駛之正確車道，異議人就此標誌自應加以注意，並依規定
    先行變換車道而行駛於正確之車道，異議人為合法領有駕駛
    執照之人，對前開規定應知之甚詳，是異議人辯稱係基於交
    通安全以致於雙白實線上始變換車道云云，顯無足採。
五、綜合上情，異議人確有不依規定任意變換車道之交通違規事
    實至為明確。原處分機關依道路交通管理處罰條例第33條第
    1 項第4 款之規定，裁處異議人罰鍰3000元，核無不當。本
    件異議為無理由，應予駁回。
二、據上論斷，應依道路交通案件處理法第19條，裁定如主文。
中    華    民    國    97    年    1    月    30    日
                            交通法庭  法  官  黃繼瑜
以上正本證明與原本無異。
如不服本裁定應於送達後5日內向本院提出抗告狀。
中    華    民    國    97    年    1     月    30    日
                                      書記官  曾小玲


司法院資訊處製作；財團法人民間司法改革基金會備份。
